【裁判字號】    89,易,1164
【裁判日期】    890914
【裁判案由】    毒品危害防制條例
【裁判全文】
臺灣彰化地方法院刑事判決                        八十九年度易字第一一六四號
    公  訴  人  臺灣彰化地方法院檢察署檢察官
    被      告  甲○○
右列被告因違反毒品危害防制條例案件，經檢察官提起公訴（八十九年度毒偵字第二
九一二號、二九七三號），本院判決如左：
        主  文
甲○○連續施用第二級毒品，累犯，處有期徒刑伍月，如易科罰金以佰元折算壹日
。
扣案之安非他命壹小包（毛重壹點玖公克）沒收銷燬之。
        事  實
一、甲○○前因違反麻醉藥品管理條例案件，經本院判處有期徒刑六月確定，於民國
    八十九年二月二十八日執行完畢，其另因施用毒品案件，經本院裁定送觀察、勒
    戒後，認有繼續施用毒品傾向，再經本院以八十七年毒聲字第一０一九號裁定令
    入戒治處所施以強制戒治，後因戒治成績合格，經本院以毒聲字第一二二二號裁
    定停止戒治，所餘期間，付保護管束，於八十八年九月二日執行保護管束期滿，
    由台灣彰化地方法院檢察署檢察官於八十九年二月十四日及同年三月十五日，分
    別以八十八年戒毒偵字第一四二號、八十九年度戒毒偵字第二五七號為不起訴處
    分確定。詎甲○○不知悔改，於五年內，復基於概括之犯意，自八十九年四月十
    八日起至八十九年五月三十日止，在彰化縣花壇鄉某工地及台中縣大肚鄉○○村
    ○○路○段二六八巷二十五號等地，以將第二級毒品安非他命置於玻璃吸管內，
    外以火燒烤，產生白煙後再予吸食之方式，連續施用第二級毒品安非他命多次，
    平均施用時間不定。其於（一）八十九年四月十九日，至彰化縣警察局彰化分局
    ，經警採集其尿液送驗，結果亦呈甲基安非他命命陽性反應。（二）八十九年五
    月三十一日二時三十分許，在彰化縣彰化市○○街與陳陵路口，為警查獲，並得
    其所有之第二級毒品安非他命一小包（毛重一．九公克）。
二、案經彰化縣警察局彰化分局報請台灣彰化地方法院檢察署檢察官偵查起訴。
        理  由
一、右開事實，業據被告甲○○於本院審理中，坦承不諱，並有安非他命一小包（毛
    重一．九公克）扣案可稽，且被告甲○○於前開時、地，二次經採集其尿液送驗
    ，均呈甲基安非他命陽性反應，有彰化縣衛生局煙毒尿液檢驗成績書二紙在卷可
    資佐證，顯見被告甲○○之自白與事實相符，堪予採信。至被告甲○○於偵訊中
    一度辯稱自八十九年五月份起，方又開施用云云，查不惟前開自白相左，且又與
    事實不符，故不可採信，被告甲○○曾因施用毒品案件，經本院裁定送觀察、勒
    戒後，認有繼續施用毒品傾向，再經本院以八十七年毒聲字第一０一九號裁定令
    入戒治處所施以強制戒治，後因戒治成績合格，經本院以毒聲字第一二二二號裁
    定停止戒治，所餘期間，付保護管束，於八十八年九月二日執行保護管束期滿，
    由台灣彰化地方法院檢察署檢察官於八十九年二月十四日及同年三月十五日，分
    別以八十八年戒毒偵字第一四二號、八十九年度戒毒偵字第二五七號為不起訴處
    分確定，有不起訴處分書二份在卷可按。被告甲○○於五年內再犯本件毒品危害
    防制條例第十條第二項之施用第二級毒品罪，係屬二犯毒品危害防制條例第十條
    之罪。本件事證已臻明確，被告甲○○之犯行，洵堪認定。
二、核被告甲○○所為，係犯毒品危害防制條例第十條第二項之施用第二級毒品罪。
    被告甲○○前後多次施用安非他命之犯行，時間緊接，構成要件相同，顯係基於
    概括犯意為之，為連續犯，應依刑法第五十六條之規定論以一罪，並加重其刑。
    又其於施用前後持有安非他命之低度行為，應為施用之高度行為所吸收，不另論
    罪。被告甲○○前因違反麻醉藥品管理條例案件，經本院判處有期徒刑六月確定
    ，於八十九年二月二十八日執行完畢，業據被告甲○○供明復有台灣彰化地方法
    院檢察署刑案資料查註紀錄表乙份附卷足按，五年以內再犯本案有期徒刑以上之
    罪，係屬累犯，依法應予遞加重其刑。爰審酌被告甲○○犯罪之動機、吸食頻率
    、所生危害及犯罪後坦承犯行等一切情狀，量處如主文所示之刑，並諭知易科罰
    金之折算標準。扣案之安非他命一小包（毛重一．九公克）係屬毒品，依毒品危
    害防制條例第十八條第一項前段宣告沒收銷燬之。
據上論斷，應依刑事訴訟法第二百九十九條第一項前段，毒品危害防制條例第十條第
二項、第十八條第一項前段，刑法第十一條前段、第五十六條、第四十七條、第四十
一條，罰金罰鍰提高標準條例第二條，判決如主文。
本案經檢察官吳憲明到庭執行職務。
中    華    民    國    八十  九    年    九      月    十四          日
                                    臺灣彰化地方法院刑事第二庭
                                        法      官  洪  志  賢
右正本證明與原本無異。
如不服本判決，應於判決送達後十日內，向本院提出上訴狀（須附繕本）。
                                        法院書記官  洪  年  慶
中    華    民    國    八十  九    年    九      月    二十一        日
毒品危害防制條例第十條：
施用第一級毒品者，處六月以上五年以下有期徒刑。
施用第二級毒品者，處三年以下有期徒刑。
毒品危害防制條例第十八條：
查獲之毒品及專供製造或施用毒品之器具，不問屬於犯人與否，均沒收銷燬之。但合
於醫藥或研究之用者，得不予銷燬。
前項合於醫藥或研究用毒品或器具之管理辦法，由法務部會同行政院衛生署定之。


司法院資訊處製作；財團法人民間司法改革基金會備份。
